臺灣桃園地方法院刑事判決　　　　　　　96年度訴字第1498號
公　訴　人　臺灣桃園地方法院檢察署檢察官
被　　　告　戊○○
指定辯護人　本院公設辯護人丁○○
上列被告因違反槍砲彈藥刀械管制條例案件，經檢察官提起公訴
（96年度偵字第4557號），本院判決如下：
    主  文
戊○○未經許可，寄藏可發射子彈具有殺傷力之改造手槍，處有
期徒刑年貳月，併科罰金新臺幣伍萬元，罰金如易服勞役，以
新臺幣壹仟元折算壹日。扣案仿ＦＮ廠一九一０型半自動手槍製
造之改造手槍壹支（含彈匣壹個，槍枝管制編號：000000
0000號）沒收。
    事  實
一、戊○○明知可發射子彈具有殺傷力之槍枝，屬槍砲彈藥刀械
    管制條例第4條第1項第1 款所管制之槍枝，非經中央主管機
    關許可，不得無故持有之，竟民國95年11月初某日，在桃園
    縣中壢市太平洋SOGO百貨公司旁，受真實姓名年籍不詳綽號
    「阿德」成年男子所託，保管1 只軟性材質之紅色袋子，內
    裝有仿FN廠1910型半自動手槍製造，換裝土造金屬槍管，可
    擊發子彈，具有殺傷力之改造手槍1支（含彈匣1個，槍枝管
    制編號：0000000000號），並置於其位在桃園縣八德市霄裡
    里山下店27號住處內，待日後再予歸還「阿德」，而未經許
    可寄藏前開槍枝。嗣為警據報戊○○持有槍彈，遂於96年 1
    月25日上午10時30分許前往上址查證，經戊○○同意搜索並
    允許入內，但尚未實施搜索前，戊○○即自屋內書桌抽屜取
    出上述紅色袋子，而扣得前開槍枝。
二、案經臺北市政府警察局大安分局報請臺灣桃園地方法院檢察
    署檢察官偵查起訴。
    理  由
一、證據能力方面：
  (一)按鑑定之經過及其結果，應命鑑定人以言詞或書面報告；法
    院或檢察官得囑託醫院、學校或其他相當之機關、團體為鑑
    定，或審查他人之鑑定，準用前開規定，刑事訴訟法第 206
    條第1項、第208 條第1項前段定有明文。經查，內政部警政
    署刑事警察局96年5月7日刑鑑字第0960051093號槍彈鑑定書
    ，屬檢察官指揮司法警察所囑託之鑑定機關，並為該機關執
    行槍彈鑑定公務所出具書面鑑定報告，依刑事訴訟法第 159
    條之立法理由及同法第206 條規定，自得為證據；且公訴人
    、被告戊○○及辯護人於本院審理時，就此部分之證據能力
    均表示不爭執，迄至本件辯論終結時，亦未聲明異議，復核
    該鑑定書與公訴人主張之犯罪事實有關聯性，是可認前開槍
    彈鑑定書函具有證據能力，合先敘明。
  (二)次按搜索，經受搜索人出於自願性同意者，得不使用搜索票
    ，但執行人員應出示證件，並將其同意之意旨記載於筆錄，
    此為刑事訴訟法第131條之1所明定。又搜索依其程式，可區
    分為要式搜索與非要式搜索，其中非要式搜索又區分為附帶
    搜索、同意搜索、緊急搜索，此觀刑事訴訟法第130 條、第
    131條、第131條之1 之規定自明，上開各項搜索有其法定要
    件及程序；其中同意搜索應經受搜索人出於自願性同意，此
    所謂「自願性」同意，係指同意必須出於同意人之自願，非
    出自於明示、暗示之強暴、脅迫；法院對於證據取得係出於
    同意搜索時，自應審查同意之人是否具同意權限，有無將同
    意意旨記載於筆錄由受搜索人簽名或出具書面表明同意之旨
    ，並應綜合一切情狀包括徵求同意之地點、徵求同意之方式
    是否自然而非具威脅性、同意者主觀意識之強弱、教育程度
    、智商、自主之意志是否已為執行搜索之人所屈服等加以審
    酌，最高法院94年度臺上字第1361號判決意旨可資參照。經
    查，本件查獲員警甲○○、丙○○、乙○○前因民眾檢舉被
    告涉違反槍砲彈藥刀械管制條例罪嫌，遂向本院聲請核發搜
    索票，並於96年1 月24日持以前往被告位在桃園縣八德市霄
    裡里山下店27號之住處前等候，惟當日未晤被告，遲至翌日
    （25日）上午10時30分許，被告始因收受郵件而出現於上址
    門前，但已逾搜索票所載准予搜索期間，員警乃趨前出示證
    件，表明被告涉違反槍砲彈藥刀械管制條例罪嫌，經被告同
    意後予以入內，並書立自願受搜索同意書，範圍包括被告身
    體、上址處所及車號6305-PK 號自用小客車，惟員警尚未執
    行搜索，被告即自屋內書桌抽屜取出上述紅色袋子，並交付
    前開槍枝與員警等情，業據證人即查獲員警甲○○、丙○○
    、乙○○於本院審理時結證綦詳，復將其同意搜索之意旨記
    載於扣押筆錄，及被告書立之自願受搜索同意書1 紙在卷可
    稽（詳本院卷第27頁至第36頁、偵查卷第9 頁、第10頁至第
    12頁），互核證人之證述內容，經隔離分別訊問，所述一致
    而無不符之情形，足徵渠等所述屬實，堪以採信，應認被告
    確係出於自願而同意搜索，並主動於搜索前取出前開槍枝交
    付予員警無訛。至被告所辯：前開槍枝係員警搜索取得云云
    ，惟本件乃員警不及實施搜索之強制處分前，被告即主動交
    付前開槍枝乙節，業如前述，倘員警係執以已逾有效期間之
    搜索票對被告實施偵查行為，又何以須再由被告書立自願受
    搜索同意書，顯與常情有悖，要難謂員警有何違反刑事訴訟
    程序，或被告實無同意權限之情，所辯核屬無據，不足以採
    。基上，前開槍枝與本案事實具有自然關聯性，復屬司法警
    察依法定程序經合法扣得，亦無事證足認有違背法定程序或
    經偽造、變造所取得之情事，自得作為本案之證據，併此敘
    明。
二、訊據被告戊○○固坦承於上述時地自真實姓名年籍不詳綽號
    「阿德」成年男子處，受寄1 只軟性材質之紅色袋子事實，
    惟矢口否認有何未經許可寄藏可發射子彈具有殺傷力之改造
    手槍犯行，辯稱：伊自「阿德」處受寄上述紅色袋子後，即
    置放在上址屋內書桌抽屜，實無所悉其內裝有前開槍枝云云
    。然查：上揭事實，業據證人即查獲員警甲○○、丙○○、
    乙○○於本院審理時結稱查獲過程明確，復有前開槍枝1 支
    （含彈匣1 個，槍枝管制編號：0000000000號）扣案可稽，
    堪以採信。又扣案之前開槍枝，經送內政部警政署刑事警察
    局鑑定結果，認送鑑手槍1 支，係仿FN廠1910型半自動手槍
    製造，換裝土造金屬槍管而成，經填裝具底火之適用彈殼測
    試，可擊發，應可供擊發適用子彈使用，研判具殺傷力等情
    ，有該局96年5月7日刑鑑字第0960051093號槍彈鑑定書1 份
    附卷足憑，足徵確屬可發射子彈具有殺傷力之改造手槍無誤
    。至被告雖執以前詞為辯，然質以證人丙○○於本院審理時
    證稱：伊以手觸摸上述紅色袋子時，即可知袋子內係裝槍枝
    ，且袋子為軟性材質等語（詳本院卷第29頁至第30頁），復
    上述紅色袋子帶口係以繩索繫緊，因物理作用有自然摺皺現
    象，而藏放之該書桌抽屜內併置放有手錶、鑰匙等日常之物
    ，此有查獲之現場照片1份在卷可認（見本院卷第7頁至第12
    頁、偵查卷第15頁至第16頁），況槍枝之外型迥異於其他物
    品，且上述紅色袋子既為軟性材質，並該抽屜另置放有被告
    個人日常物品，足徵被告於自「阿德」處受寄時已知悉所保
    管之物品即為槍枝，並於該段期間因拿取該抽屜其他物品，
    而確信為槍枝無訛，則被告所辯，顯係事後卸責之詞，委無
    可取。是本件事證明確，被告犯行洵堪認定，應予依法論科
    。
三、核被告戊○○所為，係犯槍砲彈藥刀械管制條例第8條第4項
    之未經許可寄藏可發射子彈具有殺傷力之改造手槍罪。又按
    「寄藏」之受人委託代為保管，其保管之本身所為之「持有
    」，既係「寄藏」之當然結果，法律上自宜僅就「寄藏」行
    為為包括之評價，不應另就「持有」予以論罪，最高法院74
    年臺上字第3400號住有判例可資參照；則被告持有前開槍枝
    之行為，屬寄藏之當然結果，不另論罪。再被告自95年11月
    初某日起，迄至96年1 月25日上午10時30分許為警查獲時止
    ，持有前開槍彈之行為，屬繼續犯。另被告為警查獲前，所
    涉未經許可寄藏可發射子彈具有殺傷力之改造手槍之犯行，
    已為有偵查犯罪職權之臺北市政府警察局大安分局所發覺，
    此據證人甲○○、丙○○、乙○○於本院審理時結證屬實，
    核無報繳槍彈自首而接受裁判情事，無槍砲彈藥刀械管制條
    例第18條第1 項前段規定之適用。爰審酌槍枝屬高度危險之
    物品，非經主管機關許可不得擅自寄藏，以維社會大眾安全
    ，而被告竟無故寄藏具殺傷力之改造手槍，對社會之秩序及
    安寧危害甚深，惟念及其犯罪後尚能坦承大部分犯行，態度
    良可，及其所寄藏槍枝之動機、數量、時間，兼衡其品行、
    智識程度等一切情狀，量處如主文所示之刑，及就被告併科
    罰金部分諭知易服勞役之折算標準。另被告犯罪時間雖於96
    年4 月24日以前，惟其本件經宣告逾有期徒刑1年6月，且其
    所犯為槍砲彈藥刀械管制條例第8條第4項之罪，屬中華民國
    九十六年罪犯減刑條例第3條第1項第4 款所規定不予減刑之
    罪名，是本件核無該條例減刑之適用，附此敘明。末扣案之
    仿FN廠1910型半自動手槍製造之改造手槍1支（含彈匣1個，
    槍枝管制編號：0000000000號），為違禁物，不問屬於犯人
    與否，應依刑法第38條第1項第1款之規定宣告沒收。
據上論斷，應依刑事訴訟法第299條第1項前段，槍砲彈藥刀械管
制條例第8條第4 項，刑法第11條前段、第42條第3項前段、第38
條第1項第1款，判決如主文。
本案經檢察官丁俊成到庭執行職務。
中　　華　　民　　國　　96　　年　　11　　月　　29　　日
                  刑事第六庭  審判長法  官  黃梅淑
                                    法  官  宣玉華
                                    法  官  黃翊哲
以上正本證明與原本無異。
如不服本判決，應於判決送達後10日內向本院提出上訴狀（應附
繕本），其未敘述上訴理由者，應於上訴期間屆滿後20日內補提
理由書狀於本院，上訴於臺灣高等法院。
                                    書記官  劉霜潔
中　　華　　民　　國　　96　　年　　11　　月　　29　　日
附錄論罪科刑法條：槍砲彈藥刀械管制條例第8條第4項
未經許可，持有、寄藏或意圖販賣而陳列第1 項所列槍枝（鋼筆
槍、瓦斯槍、麻醉槍、獵槍、空氣槍或第4條第1項第1 款所定其
他可發射金屬或子彈具有殺傷力之各式槍砲）者，處3 年以上10
年以下有期徒刑，併科新臺幣700萬元以下罰金。
